臺灣高等法院臺南分院刑事判決　　　　　　　　 九十三年度上訴字第九四九號 Ｃ
　　　上　訴　人　臺灣台南地方法院檢察署檢察官
　　　被　　　告　乙　　　○
　　　共　　　同
　　　選任辯護人　林　華　生
右上訴人因被告違反臺灣地區與大陸地區人民關係條例等案件，不服臺灣台南地方法
院九十三年度訴字第八一九號中華民國九十三年十月十九日第一審判決（起訴案號：
臺灣台南地方法院檢察署九十三年偵字第一三九八號），提起上訴，本院判決如左：
      主      文
原判決撤銷。
乙○、丙○○共同違反使大陸地區人民非法進入臺灣地區之規定，各處有期徒刑伍月
，如易科罰金，均以參佰元折算壹日。
丁○、甲○○共同連續行使明知為不實之事項，而使公務員登載於職務上所掌之公文
書，足以生損害於公眾，各處有期徒刑參月，如易科罰金，均以參佰元折算壹日。
      事      實
一、乙○、丙○○係父子，於民國（下同）九十一年間，受綽號阿六（即黃豐正，已
    死亡）成年男子利誘，稱與大陸地區人民，虛偽辦理結婚登記，使其得以配偶身
    分來臺探親名義，非法進入臺灣地區，即可分別獲取新台幣（下同）四萬五千元
    、五萬元報酬，竟萌貪念，明知與大陸地區人民丁○、甲○○間，並無結婚合意
    ，猶與丁○、甲○○，基於概括犯意聯絡，於九十一年九月廿四日、九十一年九
    月廿六日，在大陸地區與丁○、甲○○辦理公證結婚登記，而取得福州市民政局
    ，於九十一年九月廿六日核發結婚證明書，並於九十一年十月卅一日，持前開結
    婚證明書、結婚公證書，前往台南縣新市鄉戶政事務所，申請辦理結婚登記，使
    該戶政事務所不知情承辦公務員，形式上審核後，於職務上所掌戶籍謄本登載乙
    ○與丁○，丙○○與甲○○，於九十一年九月廿四日、九十一年九月廿六日結婚
    之不實事項，足以生損害於公眾，對於戶政機關管理戶籍資料正確性之信賴，繼
    由乙○及丙○○填寫負擔丁○及甲○○進入臺灣地區，保證大陸地區人民進入臺
    灣地區保證書，連同載有丁○及甲○○為其配偶戶籍謄本，持以行使，於九十二
    年二月十日前某時，前往內政部警政署入出境管理局，將前開資料，交與承辦公
    務員為形式上審核，因該局當時無法為實質審查而讓丁○、甲○○取得該局於九
    十一年十一月十二日製發之中華民國臺灣地區旅行證（臺灣地區中華民國許可證
    第九一入出字第三三八一五七七五號、九一入出字第三三八一五七七六號旅行證
    ），而致使甲○○、丁○，依序分別於九十二年二月四日、九十二年二月十日，
    由高雄小港機場入境台灣，亦足生損害於公眾，對於前開警政機關掌理入出境管
    制作業正確性之信賴。
二、案經台南縣警察局善化分局報請台灣台南地方法院檢察署檢察官偵查起訴。
      理      由
一、訊據被告丁○、甲○○固均坦承，在大陸地區與被告乙○、丙○○辦理公證結婚
    登記後，並由被告乙○、丙○○向臺灣地區台南縣新市鄉戶政事務所，申請辦理
    結婚登記，再向內政部警政署入出境管理局申請許可其二人進入臺灣地區等情。
    惟渠等均矢口否認有右述行使使登載不實文書犯行，被告丁○辯稱：其係本於真
    意與乙○辦理結婚，入境後皆與乙○同居云云。被告甲○○辯稱：其係本於真意
    與丙○○辦理結婚，入境後皆與乙○一家人同居云云。至被告乙○、丙○○二人
    ，則供承於九十一年九月廿四日、九十一年九月廿六日，在大陸地區，分別與大
    陸地區人民丁○、甲○○結婚，並於九十一年十月三十一日，據以向渠等轄區戶
    政機關，即台南縣新市鄉戶政事務所，辦理結婚登記，及向內政部警政署入出境
    管理局，辦理丁○、甲○○入境手續，而取得被告丁○、甲○○中華民國臺灣地
    區逐次加簽旅行證，並使被告丁○、甲○○入境來臺事實，惟渠等二人均矢口否
    認有右述不法犯行，被告乙○辯稱：其係經由綽號「阿六」男子介紹，並與丙○
    ○各支付十八萬元，而分別與丁○、甲○○辦理結婚云云。被告丙○○則辯稱：
    是其父親乙○叫伊去大陸結婚，其有與甲○○行房過云云。經查：
  (一)證據能力部分：
  1.被告乙○就其於警局筆錄，雖稱其警訊所言並非真實云云。然經本院就乙○在警
    局製作筆錄錄音及錄影帶，勘驗結果，警訊筆錄有二位警員對被告乙○進行訊問
    ，訊問過程中被告乙○意識清楚，並一面抽煙，對警員訊問內容，對答如流，警
    訊內容被告乙○坦承與其兒子丙○○均有至大陸娶大陸女子為妻，並均去戶政事
    務所辦理結婚登記，訊問過程，警員問案語氣平和等情，有本院勘驗筆錄在卷可
    憑（詳本院上訴卷五九至六○頁）。是被告乙○警訊供述，顯係出於其自由意志
    所為陳述，核先說明。
  2.至本件對被告乙○製作警訊筆錄警員王明和於原審雖稱：被告乙○警訊筆錄，係
    由其一人製作與詢問云云（詳原審卷一○一頁），固與刑事訴訟法第四十三條之
    一第二項前段規定，司法警察對犯罪嫌疑人詢問筆錄之製作，應由行詢問以外之
    人為之不符。然依刑事訴訟法第一百五十八條之四條規定，實施刑事訴訟程序之
    公務員，因違背法定程序取得證據，其有無證據能力之認定，應審酌人權保障及
    公共利益之均衡維護。查本件被告乙○警訊筆錄，係依被告乙○供述而紀錄，業
    經本院勘驗在卷，已如前述。是被告乙○警訊筆錄記載，顯係被告乙○出於自由
    意志所為，則對於被告乙○人權保障，應不生影響。本院審酌上情，認被告乙○
    警訊筆錄，縱係由警員王明和一人訊問及製作，然並不影響被告乙○人權保障，
    且係被告乙○出於自由意志所製筆錄，故認被告乙○警訊供述，應具證據能力。
  3.又被告乙○於原審及本院雖均辯稱，其在警局供述內容，均非真實。然被告乙○
    於警局所為供述內容是否真實，係屬證據評價問題，並非證據能力問題。茲於本
    院上訴審言詞辯論時，既經本院就被告乙○於警局供述加以調查，且被告乙○對
    其警訊筆錄供述內容，並不爭執，僅稱其在警局所供，係開玩笑而已。茲本院就
    被告乙○於警訊供述，經依法勘驗調查，自得作為本院判斷之依據（刑事訴訟法
    第一百五十五條第二項規定參照）。至被告乙○警訊供述，可否採信，係證據評
    價，為另一問題。
  4.另被告丙○○辯護律師於本院上訴審辯稱，被告乙○於警訊供述，對被告丙○○
    而言，係屬刑事訴訟法第一百五十九條第一項規定，被告以外之人審判外之陳述
    ，無證據能力。然本院於辯論期日，已就被告乙○於警訊供述，以證人身分訊問
    被告乙○，並經被告乙○具結在卷（詳本院上訴卷一○五至一○六、一三五頁）
    ，且被告丙○○、丁○、甲○○，對被告乙○於供述，均表示無意見（詳本院上
    訴卷一○六頁）。則被告乙○於警訊供述，自非屬審判外之陳述，且經本院依法
    調查，自得作為本院判斷依據，亦併此敘明。
  (二)犯罪事實部分：
  1.查被告乙○、丙○○二人，於九十一年八月三十一日前往大陸，並於九十一年九
    月廿四日、九十一年九月廿六日，分別與大陸女子丁○、甲○○，在大陸辦理公
    證結婚，乙○、丙○○回台後，再以渠等在大陸與被告丁○、甲○○結婚證明書
    、結婚公證書，持向台南縣新市鄉戶政事務所申請結婚登記，而取得戶籍謄本，
    再向入出境管理局取得核發逐次加簽旅行證，有被告乙○、丙○○入出境端末查
    詢報表、大陸福州市民政局榕民婚字第Ｗ0000000號結婚證明書、結婚公
    證書、臺南縣新市鄉戶政事務所結婚登記申請書、戶籍謄本、核准被告丁○、甲
    ○○進入臺灣地區中華民國許可證第九一入出字第三三八一五七七五號、第九一
    入出字第三三八一五七七六號旅行證在卷足佐（詳警卷廿二至廿三、廿九、三一
    至三二頁、偵查卷九至十四頁、原審卷十九至二十頁、上訴卷一四一頁）。是被
    告乙○與丁○、丙○○與甲○○，分別在大陸地區結婚後，再由乙○、丙○○回
    台辦理結婚登記，取得戶籍謄本，而分別向入出境管理局取得被告丁○、甲○○
    入境台灣加簽旅行證等情，應堪確認。
  2.次查被告乙○於九十三年一月五日在警訊供稱：我與兒子取大陸新娘是由一位綽
    號「阿六」男子所介紹，「阿六」現已死亡，當初談妥假人頭在中國辦理結婚，
    事成安全入境臺灣後，丁○代價是五萬元，甲○○代價是四萬五千元，總數九萬
    五千元，由「阿六」交給我的，丁○、甲○○入境後，就被不詳人士以小客車載
    走，去哪裡我不清楚，做何行業不知道等語（詳警卷二至五頁），且被告乙○於
    偵查中亦供稱，當時製作筆錄時，並無遭受強暴脅迫等不法行為，而是在自由意
    識下所為陳述（詳偵查卷十八頁）。另對被告乙○製作筆錄警員王明和於偵查中
    結稱，其並未對乙○施以脅迫行為，一切均是乙○自由意識下所為陳述（詳偵查
    卷四四至四五頁）。又被告乙○、丙○○，確實係經由「阿六」介紹至大陸地區
    ，與被告丁○、甲○○結婚等情，為被告四人所不爭。是被告乙○於警訊所言，
    既係出於自由意志所為供述，且參酌上述各情，復與事實相符，自可採信。則被
    告乙○於偵查中及原審均辯稱，其警訊所言不實云云。依上所述，尚非可信。況
    按證人或當事人於案發之初供述，較少權衡利害得失或受他人干預，較之事後翻
    異之詞為可信，故除非可證明其更異之詞與事實相符或其初供係虛偽者外，自不
    得任意捨棄初供於不採（最高法院八十年台上字第五一０九號、八十二年台上字
    第五三一一號、八十三年台上字第三二四三號判決參照）。則被告乙○嗣於偵審
    中辯稱，警訊所言不實，自難採信。
  3.再者被告等住處經管區警員，於九十三年一月三日至九十三年五月三日止，共查
    訪十次，均未遇被告丁○、甲○○，有臺南縣警察局善化分局潭頂派出所查訪紀
    錄在卷可佐（詳偵查卷三四至三五頁）。且警員王明和於偵查中更結稱：除十次
    訪視紀錄外，在上下班經過時也會探視，但從來未發現有丁○及甲○○等語（詳
    偵查卷四四至四五頁）。且檢察官於偵查中派警至被告住居所查訪結果，在渠等
    住處四週及浴室、房間，均未發現有任何女用衣物，有照片六紙在卷可參（詳偵
    查卷三二、三七至三九頁）。足證被告四人，並無同居事實。更有進者，被告丙
    ○○於偵查中，當檢察官同時出示被告丁○、甲○○照片供其指認時，被告丙○
    ○竟無法指出何人為甲○○，有指認筆錄在卷可憑（詳偵查卷四四頁）。是被告
    丙○○辯稱，其與被告甲○○係真結婚云云，即難憑信。又被告乙○於本院上訴
    審供稱，其家人衣服均由丁○在洗云云（詳上訴卷一○八頁）。但被告丁○於本
    院上訴審則供稱，其只幫丈夫乙○洗衣服，沒幫乙○家人洗衣服等語（詳上訴卷
    一二二頁），所供相互矛盾，益證被告四人，並無同居事實。至原審於審理中曾
    由受命法官前往被告住處查看，發現有女用衣物云云（詳原審卷六○頁以下）。
    然案件既經起訴且在審理中，被告等自有警覺心，而有所準備。於此期間，再前
    往查看，已難看出實情。而檢察官於偵查中派警前往查看，所發現情形，顯較諸
    起訴後審理中所看見情形為真。蓋偵查中被告在未經起訴及審理前，尚無防備心
    。是尚難以原審前往被告住處履勘發現有女用衣物，即認被告四人有同居情事。
  4.本件被告四人苟為真結婚，何以管區警員王明和於偵查中，經檢察官派請前往查
    訪十次，卻始終未遇見被告丁○、甲○○二人。且在被告乙○、丙○○住處，亦
    遍尋不著有涼晒被告丁○、甲○○女子衣物，已如前述。更有甚者，乃被告乙○
    因被告丁○、甲○○二人，不在住處，而於九十三年一月八日，向台南縣警察局
    善化分局潭頂派出所，申報丁○、甲○○二人失蹤人口，有大陸地區人民行方不
    明人口案件登記表在卷可憑（詳上訴卷三一至三二頁）。益見被告丁○、甲○○
    未與被告乙○、丙○○有同居事實。凡此，均足認被告四人，並非真實結婚。則
    被告乙○於警訊供稱，當初談妥假人頭在中國辦理結婚，事成安全入境臺灣後，
    丁○代價是五萬元，甲○○代價是四萬五千元，總數九萬五千元，由「阿六」交
    給我的，丁○、甲○○入境後，就被不詳人士以小客車載走，去哪裡我不清楚，
    做何行業不知道等語，應屬真實。
  5.至證人鍾麗滿於原審供稱：我大約在九十二年初認識丁○，快一年多了，店面是
    乙○在九十三年六月五日向我租的，冷飲店有在營業，是由乙○、丁○及胡明輝
    一起經營，我比較少看到甲○○，但丁○幾乎「每天」都在這裡云云（詳原審卷
    一一四至一一八頁）。然據被告丁○於本院上訴審供稱，並非天天均前往冷飲店
    （詳上訴卷一二三至一二四頁）。顯見證人鍾麗滿所供不實，尚不足以作為有利
    被告認定。
  6.雖被告乙○、丙○○、丁○、甲○○四人辯稱，丁○、甲○○入境後，有共同居
    住在台南縣新市鄉大營村大營一八八號，且渠等係真結婚云云。然綜上各情，被
    告四人所辯，尚與事實不符，顯為卸責之詞，渠等確實並無結婚真意至明。是被
    告乙○、丙○○、丁○、甲○○四人，共同行使登載不實文書犯行及被告乙○、
    丙○○共同違反使大陸地區人民非法進入臺灣地區犯行，事證明確，均堪認定。
二、按臺灣地區人民與大陸地區人民結婚方式及其他要件，依行為地規定，臺灣地區
    與大陸地區人民關係條例第五十二條第一項，定有明文。而大陸地區現施行之中
    華人民共和國民法通則第五十八條第一項第四款規定：「惡意串通，損害國家、
    集體或第三人利益之行為無效」。依此，我國人民在大陸地區之法律行為，應依
    大陸地區法律規範。參酌我民法第七十二條：「法律行為有背於公共秩序或善良
    風俗者，無效」、第八十七條：「表意人與相對人通謀而為虛偽意思表示者，無
    效」等規定，在大陸地區假結婚自係無效。查被告乙○、丙○○係在臺灣地區設
    有戶籍之臺灣地區人民，丁○、甲○○為大陸地區人民，渠等在大陸地區結婚，
    依上開結婚要件規定，亦屬無效。即使依臺灣地區與大陸地區人民關係條例第五
    十二條第一項規定，須依行為地即大陸地區法律規定時，亦因渠等並無結婚合意
    ，且係出於共謀，其目的在於使丁○、甲○○，得以申請來臺，已如前述，則被
    告乙○與丁○、被告丙○○與甲○○之結婚行為，係惡意串通行為，依大陸地區
    上開法律規定，亦屬無效。
三、查被告乙○、丙○○與綽號「阿六」男子，藉由假結婚方式，使被告即大陸地區
    人民丁○、甲○○，非法進入臺灣地區，違反臺灣地區與大陸地區人民關係條例
    第十五條第一款規定。然被告行為後，上開條例，業於九十二年十月廿九日修正
    ，並經總統公布，其中同條例第七十九條規定，並經行政院於九十二年十二月廿
    九日以行政院院臺秘字第0920069517號令發布，自九十二年十二月卅一日施行。
    又修正後同條例第七十九條第一項規定，違反第十五條第一款規定者，處一年以
    上七年以下有期徒刑，得併科新臺幣一百萬元以下罰金。與修正前同條例第七十
    九條第一項規定，違反第十五條第一款規定者，處五年以下有期徒刑、拘役或科
    或併科新台幣五十萬元以下罰金。二者比較結果，以修正前規定，對被告較為有
    利，依刑法第二條第一項但書規定，自應比較適用。
四、次查被告等人填具「結婚登記申請書」、「結婚公證書」，以明知不實婚姻事項
    ，向該管戶政事務所申請辦理結婚登記，而使該戶政事務所承辦之公務員將此不
    實、虛偽之結婚事項、配偶資料等情，憑以輸入電腦即其職務上所掌戶籍登記資
    料之電子資訊檔案紀錄內（此部分係屬刑法第二百二十條第二項準公文書，併敘
    明之），而登載於職務上所掌已電腦化戶籍謄本公文書，並據以核發領得配偶欄
    登載不實戶籍謄本之公文書，並持上開使公務員登載不實結婚登記文件，至入出
    境管理局，辦理大陸人民入境手續，取得旅行證，而予以行使，足以生損害於戶
    政事務所對戶籍管理及入出境管理局對入出境管制作業之正確性。被告乙○、丙
    ○○共同違反使大陸地區人民非法進入臺灣地區犯行，核渠等所為，均係犯九十
    二年十月廿九日修正前同條例第七十九條第一項罪。又被告乙○、丙○○與被告
    丁○、甲○○及綽號「阿六」男子，明知與被告丁○、甲○○間，並無結婚合意
    ，竟由被告乙○、丙○○渠等，向該管戶政事務所，申請結婚登記，使該戶政事
    務所不知情承辦公務員，於職務上所掌公文書戶籍謄本等公文書，登載乙○與丁
    ○、丙○○與甲○○結婚之不實事項，復持因而取得載有前開不實事項戶籍謄本
    ，向警政署入出境管理局，申辦被告丁○、甲○○進入臺灣地區許可，而為行使
    ，足以生損害於公眾，並對於前開戶政及入出境管制作業正確性之信賴。核被告
    四人所為，均係犯刑法第二百十六條、第二百十四條行使使登載不實文書罪，渠
    等使公務員登載不實低度行為，應為行使高度行為所吸收，不另論罪。又被告乙
    ○、丙○○與綽號「阿六」男子間，就使大陸女子進入台灣地區，違反臺灣地區
    與大陸地區人民關係條例第十五條第一款規定，而犯修正前同條例第七十九條第
    一項犯行，渠等三人彼此間，有犯意聯絡及行為分擔，均為共同正犯；又被告四
    人與綽號「阿六」男子，就前開行使使登載不實文書犯行，亦有犯意聯絡及行為
    分擔，為共同正犯。其中被告乙○、丙○○所犯二罪間，有方法結果牽連關係，
    為牽連犯，應依刑法第五十五條規定，從一重以修正前臺灣地區與大陸地區人民
    關係條例第七十九條第一項規定處斷。復按共犯在學理上，有「任意共犯」與「
    必要共犯」之分，前者指一般原得由一人單獨完成犯罪，而由二人以上共同實施
    情形，當然有刑法總則共犯規定適用；後者係指須有二人以上參與實施始能成立
    犯罪而言；而臺灣地區與大陸地區人民關係條例第十五條第一款係規定：「左列
    行為不得為之：一、使大陸地區人民非法進入臺灣地區」。如前所述，被告丁○
    、甲○○係以假結婚方式，非法進入臺灣地區，然究係自己非法進入臺灣地區，
    即難認渠等二人，與「使大陸地區人民非法進入臺灣地區」犯罪構成要件相當，
    且其係為自己而為前開行為，則被告丁○、甲○○就此部分，與被告乙○、丙○
    ○，係居於彼此對立關係，行為縱有合致，然因彼此行為目的相歧，彼此間無所
    謂犯意聯絡與行為分擔可言，因而被告丁○、甲○○二人，僅就行使使公務員登
    載不實公文書間，與被告乙○、丙○○、綽號阿六男子，有犯意聯絡及行為之分
    擔，應論以共同正犯，併此敘明。又被告等四人先後行使使公務員登載不實公文
    書犯行，時間緊接，犯罪構成要件相同，顯係基於概括犯意反覆為之，為連續犯
    ，應依刑法第五十六條規定，論以一罪，並依法加重其刑。另大陸地區公證處所
    據以登載核發不實結婚證明書，因非我國轄內公務員職務上所掌管之我國公文書
    ，而不在刑法保護範圍內，不予贅論。
五、原判決以被告四人，犯罪尚屬不能證明，因予被告四人，均為無罪諭知，固非無
見。惟查被告乙○與丁○、被告丙○○與甲○○，均未有結婚合意，被告乙○、
    丙○○二人，為使被告丁○、甲○○，得以進入台灣地區，以取得綽號阿六男子
    ，所給酬金，渠等乃為虛假結婚，進而以此方式，使丁○、甲○○二人進入台灣
    地區，渠等四人所為，自屬不法。原審疏未詳細調查，並詳為勾稽全案證據，即
    遽認被告四人犯罪，均屬不能證明，當有未洽。檢察官上訴意旨，指摘及此，為
    有理由，應由本院將原判決撤銷改判。爰審酌被告尚無其他不良前科，素行良好
    ，而以假結婚方式，使大陸地區女子進入境臺灣，損及國家戶政機關對戶籍管理
    之正確性及內政部警政署入出境管理局對入出境管制作業之正確性，危害均屬非
    輕，被告乙○、丙○○二人，係社會上之經濟弱勢者，心存僥倖，而罹刑責及犯
    後仍狡飾犯行，犯後態度尚非良好等一切情狀，而對被告乙○、丙○○各量處有
    期徒刑五月，另對被告丁○、甲○○各量處有期徒刑三月，且就被告四人所處徒
    刑，並均諭知如易科罰金，以三百元折算一日之標準，以資懲儆。
據上論斷，應依刑事訴訟法第三百六十九條第一項前段、第三百六十四條、第二百九
十九條第一項前段，九十二年十月廿九日修正前臺灣地區與大陸地區人民關係條例第
七十九條第一項，刑法第二條第一項但書、第二十八條、第五十六條、第二百十四條
、第二百十六條、第五十五條、第四十一條第一項前段、罰金罰鍰提高標準條例第一
條前段、第二條，判決如主文。
本案經檢察官楊治宇到庭執行職務。
中    華    民    國      九十四      年      二     月       十四      日
                                  臺灣高等法院臺南分院刑事第六庭
                                      審判長法官  蔡    崇    義
                                            法官  吳    永    宋
                                            法官  董    武    全
右正本證明與原本無異。
如不服本判決應於收受本判決後十日內向本院提出上訴書狀，其未敘述上訴理由者並
得於提起上訴後十日內向本院補提理由書狀（均須按他造當事人之人數附繕本 )「切
勿逕送上級法院」。
                                      法院書記官  黃    全    忠
中    華    民    國      九十四      年      二     月       十六      日
附錄法條：
臺灣地區與大陸地區人民關係條例第十五條：
下列行為不得為之：
一、使大陸地區人民非法進入臺灣地區。
二、明知臺灣地區人民未經許可，而招攬使之進入大陸地區。
三、使大陸地區人民在臺灣地區從事未經許可或與許可目的不符之活動。
四、僱用或留用大陸地區人民在臺灣地區從事未經許可或與許可範圍不符之工作。
五、居間介紹他人為前款之行為。
九十二年十月廿九日修正前臺灣地區與大陸地區人民關係條例第七十九條第一項：
違反第十五條第一款規定者，處五年以下有期徒刑、拘役或科或併科新台幣五十萬元
以下罰金。
九十二年十月廿九日修正後臺灣地區與大陸地區人民關係條例第七十九條第一項：
違反第十五條第一款規定者，處一年以上七年以下有期徒刑，得併科新臺幣一百萬元
以下罰金。
刑法第二百十四條：
明知為不實之事項，而使公務員登載於職務上所掌之公文書，足以生損害於公眾或他
人者，處三年以下有期徒刑、拘役或五百元以下罰金。
刑法第二百十六條：
行使第二百十條至第二百十五條之文書者，依偽造、變造文書或登載不實事項或使登
載不實事項之規定處斷。
